【裁判字號】    92,訴,845
【裁判日期】    920827
【裁判案由】    毒品危害防制條例
【裁判全文】
臺灣彰化地方法院刑事判決                          九十二年度訴字第八四五號
    公  訴  人  臺灣彰化地方法院檢察署檢察官
    被      告  甲○○
右列被告因違反毒品危害防制條例案件，經檢察官提起公訴（九十二年度毒偵字第八
七０、一０五五號），本院判決如左：
    主  文
甲○○連續施用第二級毒品，累犯，處有期徒刑柒月；扣案之甲基安非他命壹包（重
零點參公克），沒收銷燬。又施用第一級毒品，累犯，處有期徒刑拾月；扣案之海洛
因貳包（合計淨重零點伍公克）及海洛因參包（合計重零點陸公克），均沒收銷燬。
應執行有期徒刑壹年肆月；扣案之甲基安非他命壹包（重零點參公克）及海洛因伍包
（合計重壹點壹公克），均沒收銷燬。
    事  實
一、甲○○前曾因竊盜案件，經法院判處有期徒刑六月確定，於民國九十一年八月二
    十四日執行完畢。另因施用毒品案件，經法院裁定送觀察、勒戒後，認有繼續施
    用毒品之傾向，經再裁定送強制戒治，其後經停止戒治交付保護管束期滿後，由
    臺灣彰化地方法院檢察署檢察官於九十年二月十四日，以九十年度戒毒偵字第一
    九八號為不起訴處分確定。詎仍不知悔改，復基於施用甲基安非他命之概括犯意
    ，自九十二年三月初起，至九十二年四月七日上午止，在彰化縣田中鎮○○里○
    ○路○段九二巷四二號住處，以將甲基安非他命置放於玻璃球內，再加熱吸食其
    煙之方式，連續施用第二級毒品甲基安非他命多次；另基於施用海洛因之犯意，
    於九十二年四月四日晚上，在上開住處，以將海洛因摻入香煙點燃吸食之方式，
    施用第一級毒品海洛因一次。嗣為警先後於九十二年三月十九日十三時四十分許
    及同年四月七日二十時四十分許，分別在彰化縣田中鎮○○里○○路○段四六○
    巷一四七號前及彰化縣田中鎮○○里○○路○段四五九巷查獲，並分別扣得其所
    有供施毒所用之海洛因二包（合計重○‧五公克）、海洛因三包（合計重○‧六
    公克）及甲基安非他命一包（重○‧三公克）。
二、案經彰化縣警察局田中分局先後報請臺灣彰化地方法院檢察署檢察官偵查起訴。
    理  由
一、右開事實，業據被告甲○○於本院審理時坦承不諱，並有海洛因五包及甲基安非
    他命一包扣案可資佐證，且被告於九十二年三月十九日及同年四月七日先後為警
    查獲時，經警採其尿液送初驗及複驗結果，確均呈甲基安非他命之陽性反應，另
    九十二年四月七日所採尿液部分，經送複驗結果，亦確呈嗎啡之陽性反應，有尿
    液編號與真實姓名對照表、彰化縣衛生局煙毒尿液檢驗成績書及詮昕科技股份有
    限公司出具之濫用藥物尿液檢驗報告各二份在卷可稽。又上開扣案之海洛因及甲
    基安非他命粉末，經警以試劑檢驗結果，確分別呈嗎啡、海洛因反應或安非他命
    反應，其中海洛因二包，經送法務部調查局鑑定結果，亦確含有海洛因成分，有
    毒品初步檢驗報告單三份及法務部調查局鑑定通知書一紙附卷可據。另被告前因
    施用毒品案件，經法院裁定送觀察、勒戒後，認有繼續施用毒品之傾向，經再裁
    定送強制戒治，其後經停止戒治交付保護管束期滿後，由臺灣彰化地方法院檢察
    署檢察官於九十年二月十四日，以九十年度戒毒偵字第一九八號為不起訴處分確
    定一節，亦有臺灣彰化地方法院檢察署刑案資料查註紀錄表、臺灣高等法院被告
    全國前案紀錄表及上開不起訴處分書附卷可稽。綜上所述，本件事證明確，被告
    右揭犯行，洵堪認定，應予依法論科。
二、核被告所為，係犯毒品危害防制條例第十條第一項之施用第一級毒品罪及同條例
    第十條第二項之施用第二級毒品罪。公訴人雖僅就被告於九十二年三月十九日起
    至九十二年四月七日止之連續施用第二級毒品犯行提起公訴，未論及被告其餘多
    次施用第二級毒品之犯行，然檢察官就犯罪事實一部起訴者，其效力及於全部，
    本件上開其餘多次施用第二級毒品犯行與公訴人起訴書所載經論罪部分之犯罪事
    實具有連續犯之裁判上一罪關係，應為起訴效力所及，本院自應併予審究。被告
    供施用而分別持有第一、二級毒品之低度行為，應為施用第一、二級毒品之高度
    行為所吸收，不另論罪。被告先後多次施用第二級毒品犯行，時間緊接，所犯構
    成要件相同，顯係基於概括之犯意反覆為之，為連續犯，應依刑法第五十六條之
    規定，以一罪論，並加重其刑。又被告施用第一級毒品與施用第二級毒品犯行，
    犯意各別，行為互殊，犯罪構成要件不同，應予分論併罰。另被告曾因竊盜案件
    ，經法院判處有期徒刑六月確定，於九十一年八月二十四日執行完畢，此有臺灣
    彰化地方法院檢察署刑案資料查註紀錄表、臺灣高等法院被告全國前案紀錄表在
    卷可稽，其於五年內再犯有期徒刑以上之前揭施用第一、二級毒品罪，應分依刑
    法第四十七條之規定論以累犯，並遞加重其刑（施用第二級毒品部分）及加重其
    刑（施用第一級毒品部分）。爰審酌被告犯罪之動機、目的、施用毒品係自戕身
    心，且前業因施用毒品，經送觀察、勒戒及強制戒治後，已獲寬典予以不起訴處
    分確定，猶不知悔改，竟又再度施用第一、二級毒品，顯乏禁絕毒害之決心，惟
    其犯後坦承犯行、態度尚稱良好等一切情狀，分別量處如主文所示之刑，並定其
    應執行之刑，以示懲儆。扣案之毒品海洛因二包（合計重○‧五公克）、海洛因
    三包（合計重○‧六公克）及甲基安非他命一包（重○‧三公克），均係查獲之
    毒品，應依毒品危害防制條例第十八條第一項前段之規定，沒收銷燬之。
據上論斷，應依刑事訴訟法第二百九十九條第一項前段，毒品危害防制條例第十條第
一項、第二項、第十八條第一項前段，刑法第十一條前段、第五十六條、第四十七條
、第五十一條第五款，判決如主文。
本案經檢察官廖曉萍到庭執行職務。
中      華      民      國    九十二    年      八      月    二十七    日
                                臺灣彰化地方法院刑事第三庭
                      法      官  李  進  清
右正本證明與原本無異。
如不服本判決，應於判決送達後十日內向本院提出上訴狀( 須附繕本 )。
                                    法院書記官  張  木  松
中      華      民      國    九十二    年      八      月    二十九    日
毒品危害防制條例第十條
施用第一級毒品者，處六月以上五年以下有期徒刑。
施用第二級毒品者，處三年以下有期徒刑。
毒品危害防制條例第十八條：
查獲之毒品及專供製造或施用毒品之器具，不問屬於犯人與否，均沒收銷燬之。但合
於醫藥或研究之用者，得不予銷燬。
前項合於醫藥或研究用毒品或器具之管理辦法，由法務部會同行政院衛生署定之。


司法院資訊處製作；財團法人民間司法改革基金會備份。
